# epc项目收入使用的汇率

提问人：大杯冰拿 铁 时间：2023-03-16 10:31:19
请教陈版，客户主营业务为epc项目，本年发生国际业务，账面确认收入使用汇率为发货当月的汇率，审计按照终验法确认收入，验收时点与发货当月汇率差异较大，最终确认确认收入需要按照哪个汇率呢，还想请教您由此产生的汇兑损益和收入的波动会对公司报表产生什么影响呢。

回答人：chenyiwei
如果EPC合同的款项最终将以外币结算，则首先应将合同价款区分为两部分： 1 、会计上确认收入之前已收到的款项，即预收款项（或者合同负债，下同）； 2 、将在会计上确认收入之后收取的价款。
对于 1 部分，收到后形成外币的预收款项，预收款项属于外币非货币性项目，后续不再进行汇兑损益调整，相应地，结转收入时也是依据最初收款日的汇率。
对于 2 部分，应按收入确认日的汇率确认收入，同时确认应收款项，外币应收款项属于外币货币性项目，后续需进行汇兑损益调整。